臺灣高等法院臺南分院刑事判決
110年度上易字第12號
上  訴  人  
即  被  告  康益柏




上列上訴人即被告因竊盜案件，不服臺灣臺南地方法院109年度
易字第292號中華民國109年8月31日第一審判決（起訴案號：臺
灣臺南地方檢察署108年度偵字第19573、21188號、109年度偵字
第2078號），提起上訴，本院判決如下：
    主  文
上訴駁回。
    事  實
一、丙○○意圖為自己不法所有，基於加重竊盜之犯意，分別為下
    列犯行：
(一)於民國107年10月間某日，至臺南市○市區○○000號「○○紡織
    公司」（下稱○○公司）廠區，先翻越外圍之圍牆進入廠區內
    ，再持其所有之客觀上具危險性、足以對人之生命及身體構
    成威脅，可供兇器使用之棘輪電纜剪1支，著手剪斷該處之
    電纜線（毀損部分未據告訴），竊得裸銅線32.4公斤、帶皮
    銅線9.9公斤得手後離去。
(二)於108年10月24日22時40分許，至臺南市○○區○○里○○○00號「
    ○○興業公司」（下稱○○公司）廠區，先翻越外圍之圍牆進入
    廠區內，再撿拾原丟棄在地上、不知何人所有之鋸子1支，
    將該處之電纜管線鋸斷，竊得管線內之電纜銅線54公斤（毀
    損部分未據告訴）。
(三)於108年11月5日3時40分許，先至上開○○公司廠區，翻越外
    圍之圍牆進入廠區內，再持不詳之工具剪斷該處電纜管線，
    竊得管線內之電纜線1批得手後離去（毀損部分未據告訴）
    。
二、案經告訴人即○○公司高級專員甲○○訴由臺南市政府警察局新
    化分局（犯罪事實(二)、(三)）及臺南市政府警察局刑事警
    察大隊移送臺灣臺南地方檢察署檢察官偵查起訴（犯罪事實
    (一)）。
    理  由
壹、程序部分
一、附表一扣案物之證據能力
　　刑事訴訟法第152條規定之「另案扣押」，係指執法人員在
    合法執行本案搜索、扣押時，發現他案應扣押之物，為掌握
    調查取得證據之先機，而當場及時予以扣押，期有助於該他
    案發現真實，乃規定「實施搜索或扣押時，發見另案應扣押
    之物亦得扣押之」；此等扣押，不須就該他案證據重新聲請
    法官審核、簽發搜索票，性質上屬無票搜索之一種，乃「法
    官保留」原則之例外。然為符合上開保障人民基本權之精神
    ，解釋上，所扣押之另案證據，一則必須係於合法搜索過程
    中，毋庸另啟搜索行為，即自然地為執行人員視線所及，而
    一目瞭然即可發現者，英美法謂之為「一目瞭然」法則，於
    未偏離原程序之常軌中併予扣押此等證據，因較諸原搜索行
    為，並未擴大或加深對受搜索人隱私之干預，自可毋庸重為
    司法審查（最高法院110年度台上字第367號判決參照）。關
    於附表一所示扣案物，臺灣臺南地方法院（下稱原審法院）
    原以被告涉嫌違反毒品危害防制條例及槍砲彈藥刀械管條例
    等案件，核發搜索票，搜索範圍之處所為臺南市○○區○○00號
    （即當時被告住處）及其旁鐵皮屋及接連之場所、受搜索人
    （即被告）身體、物件（含隨身攜帶之物品及使用之交通工
    具）、電磁紀錄等，搜索票有效期間：108年10月22日12時
    起至108年10月23日17時28分止。嗣經警於108年10月22日16
    時32分許，至上址被告當時住處實施搜索，除查獲改造手槍
    、甲基安非毒品及吸食器外，同時查獲附表一編號2、3所示
    裸銅線32.4公斤、帶皮銅線9.9公所，另在被告所使用之00-
    0000號自用小貨車內查獲附表一編號1、4所示棘輪電纜剪1
    支、銅線皮1條，有原審法院108年聲搜字第1097號搜索票、
    臺南市政府警察局刑事警察大隊108年10月22日搜索扣押筆
    錄、扣押物品目錄表、搜索現場照片在卷（南市警大刑大偵
    六字第1090012164號卷〈下稱警一卷〉第16至20頁、第29至34
    頁），並經被告於警詢供述上開扣案物為其竊盜犯罪所得與
    使用之工具等情在卷（警一卷第6至7頁、第10至12頁），則
    查獲如附表一所示扣案物，雖非被告違反毒品危害防制條例
    及槍砲彈藥刀械管制條例之犯罪證物，然觀之前揭搜索現場
    照片，均屬員警執行搜索時目視即可發現之物，為被告另涉
    犯竊盜罪之合理跡證，足認有相當理由係另案應扣押之物，
    員警為避免證據湮滅，依刑事訴訟法第152條之規定併予扣
    押，自屬依法定程序取得之證據，均具有證據能力。
二、附表二扣案物之證據能力
　　告訴人即○○公司高級專員甲○○於108年10月25日上午9時許，
    巡視廠區（址設臺南市○○區○○里○○○00號）時，發現電纜管
    線遭破壞，管線內的電纜線被竊取，遂報警處理，員警到場
    調查，發現現場遺留全家超商及○○加油站發票2張，經調閱○○加油站監視器，發現其中○○加油站發票係被告於前一日（1
    08年10月24日）22時18分騎乘000-0000號機車前往加油消費
    之發票，遂於同日16時45分至臺南市○○區○○00號被告住處調
    查，發現○○公司遭竊如附表二編號2所示電纜銅心線裸銅54
    公斤，由被告交出扣案，並經被告於○○公司竊盜現場指出其
    竊盜上開裸銅所使用如附表二編號1所示鋸子1支予以查扣，
    有臺南市政府警察局新化分局108年10月25日扣押筆錄、扣
    押物品目錄表、刑案現場照片、○○加油站（址設臺南市○○區
    ○○路000號）監視器翻拍照片、發票2張、000-0000號重型機
    車車輛查詢清單報表（車主康伯丞）在卷可稽（南市警化偵
    字第1080542671號卷〈下稱警二卷〉第9至30頁），被告對此
    部分犯行於警詢、偵查、原審及本院審理時為認罪之供述，
    並於警詢供述：000-0000機車車主康伯丞是我三姐兒子，但
    最近該車都我在使用等語（警二卷第2頁），堪認附表二所
    示扣案物亦屬依法定程序取得之證據，亦均有證據能力。
三、又被告以外之人於審判外之言詞或書面陳述，除法律有規定
    者外，不得作為證據；被告以外之人於審判外之陳述，雖不
    符合刑事訴訟法第159條之1至第159條之4之規定，而經當事
    人於審判程序同意作為證據，法院審酌該言詞陳述或書面陳
    述作成時之情況，認為適當者，亦得為證據。當事人、代理
    人或辯護人於法院調查證據時，知有上開不得為證據之情形
    ，而未於言詞辯論終結前聲明異議者，視為有前項之同意。
    刑事訴訟法第159條第1項及第159條之5分別定有明文。原審
    判決以被告丙○○所犯並非死刑、無期徒刑或最輕本刑為3年
    以上有期徒刑之罪，經被告於原審準備程序就被訴事實為有
    罪之陳述，原審裁定以簡式審判程序審理，並諭知依刑事訴
    訟法第273條之2不適用傳聞法則有關限制證據能力之相關規
    定（見原審卷第150、156頁）。嗣經檢察官、被告於本院審
    理時對於本判決以下所引用被告以外之人於審判外之言詞或
    書面供述證據，均表示同意列為本案證據（見本院卷第71至
    72頁、第145至146頁、第150頁）。本院審酌該等證據作成
    時之情狀，並無違法或不當等情形，認為以之作為本案之證
    據亦屬適當，且為證明本案犯罪事實所必要，依刑事訴訟法
    第159條之5規定，自有證據能力。
貳、實體部分
一、認定犯罪事實所憑之證據及理由
　㈠犯罪事實(一)部分
　⒈被告對於犯罪事實(一)部分，於警詢、偵查及原審均坦承犯
    行，然上訴本院後，則矢口否認犯行，辯稱：是經過○○公司
    巡邏人員同意才進入廠區，當時圍牆已經倒了，所以沒有逾
    越牆垣，附表一編號2至4的電纜線是在○○公司撿的。之所以
    會在原審認罪，是以為認罪可以判輕一點，但原審還是判太
    重了等語。
　⒉經查，原審法院原以被告涉嫌違反毒品危害防制條例及槍砲
    彈藥刀械管條例等案件，核發搜索票，依搜索票之記載，受
    搜索人為被告，搜索處所為臺南市○○區○○00號被告當時住處
    及其旁鐵皮屋及接連之場所、被告身體、物件（含交通工具
    ）及電磁紀錄等。經警於108年10月22日16時32分許，先至
    上址被告住處實施搜索，除查獲改造手槍、甲基安非他命毒
    品及吸食器外，同時查獲附表一編號2、3所示裸銅線32.4公
    斤、帶皮銅線9.9公斤，並在被告所使用之00-0000號自用小
    貨車內查獲附表一編號1、4所示棘輪電纜剪1支、銅線皮1條
    等情，已如前述，且有原審法院108年聲搜字第1097號搜索
    票、臺南市政府警察局刑事警察大隊108年10月22日搜索扣
    押筆錄、扣押物品目錄表、搜索現場照片在卷（警一卷第16
    至20頁、第29至34頁）暨附表一所示扣案物可資佐證。被告
    於108年10月22日搜索當日警詢時即供述附表一所示扣案物
    為其持有（警一卷第3頁）。於次日（108年10月23日）警詢
    時供述：附表一編號1棘輪電纜剪是剪電線所使用的工具。
    先使用棘輪電纜剪剪斷電線，再使用美工刀將外皮剝下成為
    裸銅線，是紅銅材質。竊得的裸銅線拿到資源回收廠變賣。
    因為沒有錢吃飯，所以竊取電線内之裸銅線變賣換取金錢。
    該處為廢棄工廠有很多電線，守衛人員管理鬆懈，1個小時
    巡邏1次，比較好偷竊。查扣的裸銅線32.4公斤、帶皮銅線9
    .9公斤是於107年10月間，確切時間忘記了，時間是晚上11
    、12點，地點是在臺南市○市區○○000號○○紡織工廠。駕駛租
    來的貨車前往行竊，從該廠區某處傾倒的圍牆攀爬入内，進
    到廢棄廠房内目視尋找可剪取之電線或地上可撿拾之電線，
    收集成堆後再丟出圍牆外，搬上貨車返回住處，再將電線外
    皮剝下取得裸銅線等語（警一卷第7、11、12頁）。被告於1
    08年10月23日偵訊時亦為相同之供述，並稱：有帶去的是棘
    輪電纜剪等語（108年度偵字第19573號卷〈下稱偵一卷〉第59
    頁）。被告嗣於原審109年8月17日準備程序及審理時均為認
    罪之供述，並稱：我承認我有帶棘輪電纜剪去偷電線等語（
    原審卷第149、156頁）。參照證人即○○公司受雇員工乙○○於
    警詢證述：遭竊的地點為臺南市○市區○○000號，遭竊時間只
    記得是107年10月間，不記得遭竊的電線數量，只能確定警
    方所提供我看的電線，就是我們公司遭竊的電線等語（警一
    卷第14至15頁）。則被告警詢、偵查及原審對於犯罪事實(
    一)部分均為認罪之供述，依其供述：使用扣案棘輪電纜剪
    竊得電纜線後，再以美工刀將外皮剝下成為裸銅線，賣給資
    源回收廠等情，與查獲現場照片（警一卷第33、34頁）所見
    相符，即附表一扣案物包括已剝除外皮截成一段段的裸銅線
    ，秤重32.4公斤（附表一編號2）、尚未剝除外皮的帶皮銅
    線，秤重9.9公斤（附表一編號3）及已取出銅線後的電纜線
    外皮（附表一編號4），而證人乙○○業已證述其任職之上址○○公司廠區確有電纜線遭竊之事實，並能確定查獲之電纜線
    確為其公司遭竊的電纜線等情，是被告前述自白之供述，核
    與卷內證據資料相符，自堪信為真實。
　⒊被告雖於本院審理時翻異前詞，矢口否認竊盜犯行，並以前
    詞置辯，惟查：
　⑴被告於108年10月23日偵訊及109年8月17日原審審理時均供述
    ：有帶棘輪電纜剪去○○公司工廠偷電線（偵一卷第59頁）。
    然於本院審理時改稱：電纜線是在地上撿的，撿電纜線回家
    後，才去買棘輪電纜剪在家裡剪成一段一段的（本院卷第15
    9頁），與先前多次自白供述係帶其所有如附表一編號1所示
    扣案棘輪電纜剪前往竊取電纜線之情節不符，是其上訴本院
    後否認犯行之辯解，是否真實，要非無疑。
　⑵被告於本院審理時改稱：是經過○○公司巡邏人員同意才進去
    。當時圍牆都已經倒了，沒有踰越牆垣。電纜線是在地上撿
    的。有一個人開水車在裡面巡邏，應該是工地的人，他說後
    面有一間鐵厝，不可以去那邊撿，其餘工地，我如果要撿，
    則要自己注意，他沒有說我可以撿什麼，我不知道他倒底是
    何人（本院卷第68、159頁），而被告迄至犯罪事實(一)案
    發後1年多，始於上訴本院後為此項爭辯，是否面臨本院終
    審審理而為杜撰之詞，非無疑義，且就所辯允許其進入廠房
    之人，究係何人，供述不明，亦無法舉證以實其說。而○○公
    司就本案電纜線失竊乙事，雖未報案，係因警方在被告住處
    搜索查獲附表一所示扣案物，經警通知，該公司始指派受雇
    員工即證人乙○○前來製作警詢筆錄，參照證人乙○○證述：（
    107年10月間電纜線遭竊）有到潭頂所告知，請其加強巡邏
    ，並未正式報案等語（警一卷第15頁），則縱依被告所述，
    ○○公司上址廠房於107年10月間已無營業，但證人乙○○發現
    電纜線遭竊後既請警方加強巡邏，可見○○公司仍管領上址廠
    房，並無棄之不顧甚明。復參被告於108年10月23日警詢供
    述：守衛人員管理鬆懈，1個小時巡邏1次，比較好偷竊（警
    一卷第11頁），於本院審理時再稱：他們固定1個小時巡邏
    工地1次，我有在那裡觀察，他們有固定時間出來巡邏（本
    院卷第160頁）等語，足認○○公司上址廠房係處於有人定時
    巡邏管理的狀態，並非無人管理的廢棄廠房，亦足徵被告是
    在刻意觀察○○公司保全人員對廠房的巡邏狀態，始利用該公
    司管理鬆散，選擇巡邏空檔下手行竊至明，若被告非刻意行
    竊，豈會對該公司廠房保全巡邏狀態為如此詳細的觀察。又
    被告以○○公司圍牆已經倒塌為由，否認有何踰越牆垣之加重
    竊盜犯行，然參被告於本院審理時供述：當時○○公司有派營
    造廠的人敲打圍牆，但工地裡還是有人開水車巡邏，該人應
    該是營造廠的人，不是○○的人等語（本院卷第161頁），則
    依被告所述，○○公司廠房顯然設有圍牆，以防不相干之人任
    意進入，且既有委託營造廠敲打圍牆，顯然係在就圍牆施作
    工程中，縱有部分圍牆倒塌，仍足認該廠房設有具防閑作用
    之圍牆無訛，則被告否認踰越牆垣之竊盜加重條件，委無足
    採。再依被告所辯，若其明知受託施作圍牆工程之人係營造
    廠的人，並非○○公司的人，顯然可以知悉其等施作工程之人
    對於屬於○○公司廠房內之物，並無處分權限，即或是○○公司
    巡邏人員，亦難認為對於屬於○○公司廠房內物品有任何處分
    之權限，此為具一般智識經驗之人所能認知之事，況依被告
    所辯，縱有開水車允許被告進入廠房之人，該人並未明示允
    許被告可任意拿取廠內電纜線或特定物品，是被告此部分所
    辯，亦無足採。
　⒋綜上，被告於警詢、偵查及原審自白之供述，與卷內事證相
    符，堪信為真實可採，是其犯罪事實(一)之竊盜犯行，事證
    明確，堪予認定，被告上訴本院後否認犯行之辯解，顯係不
    服原審判決之量刑而為臨訟杜撰之詞，自不足採信。
　㈡犯罪事實(二)部分　
　　被告對於犯罪事實(二)之竊盜犯行，於警詢、偵查、原審及
    本院審理時，均坦承不諱，核與證人即○○公司高級專員甲○○
    於警詢證述：我於108年10月25日上午9時許，巡視○○公司廠
    區時，在水處理廠旁邊圍牆發現1袋工具，經警方到場檢視
    發現袋内裝有膠帶2捲、望遠鏡1支、手電筒2支、裁剪工具3
    支、飲料2瓶、潤滑油1瓶、口罩2個。至附近巡查時又發現
    現場有遺留2張發票（全家超商電子發票、○○加油站發票）
    及鋸子1支，再發現電纜線管線遭不明人士破壞，管線内的
    電纜線被竊取，因而報警等語相符。被告固然否認前述現場
    發現之工具1袋為其所有（無證據足資證明該工具袋及其內
    之工具為被告所有），然警方依現場查獲之松建加油站發票
    消費時間（108年10月24日22時18分），調閱○○加油站監視
    器，發現係被告騎乘000-0000號機車前往加油消費之發票，
    循線於同日16時45分至臺南市○○區○○00號被告住處查獲附表
    二編號2所示○○公司失竊之電纜銅心線裸銅54公斤，再偕同
    被告至○○公司廠區指明現場所見如附表二編號1所示鋸子1支
    為其竊盜上開裸銅電纜線所使用之工具，嗣由證人甲○○領回
    附表二編號2查扣之電纜線裸銅54公斤等情，有臺南市政府
    警察局新化分局108年10月25日扣押筆錄、扣押物品目錄表
    、贓物認領保管單、刑案現場照片、○○加油站（址設臺南市
    ○○區○○路000號）監視器翻拍照片、發票2張、000-0000號重
    型機車車輛查詢清單報表在卷可稽（警二卷第9至30頁），
    被告復自承000-0000機車車主康伯丞是其三姐之子，但該機
    車當時係被告在使用等語（警二卷第2頁）。足認被告此部
    分自白與事實相符，是其所為犯罪事實(二)之竊盜犯行，事
    證明確，堪予認定。
　㈢犯罪事實(三)部分
　⒈被告於警詢、偵查、原審及本院審理時固均供承有於108年11
    月5日凌晨3時40分許爬圍牆進入○○公司廠區，然於警詢、偵
    查時均矢口否認犯行，於原審審理時一度否認犯行，嗣改口
    承認犯行，上訴本院後再度否認犯行，辯稱：有進去○○公司
    ，但沒有竊盜，108年11月5日凌晨3時40分許，至○○公司發
    現有2名小偷在偷電纜線，他們分別騎乘山葉牌機車及駕駛T
    IIDA五門自小客車，我有持手機蒐證，也有跟蹤他們一直到
    過了大內橋才沒有再跟云云。
　⒉經查，○○公司聘有保全人員管理廠區，108年11月5日13時15
    分許，○○公司人員巡視廠區時，在汽電廠處發現管線遭破壞
    ，其內的電纜線遭剪斷攜出廠外，證人即○○公司高級專員甲○○隨即報警。經警在現場查獲藍色上衣1件（如附表三所示
    ），並在該上衣口袋內發現發票3張，其中2張發票係108年1
    1月4日21時10分、21時12分在○○百貨商行消費之發票，經調
    閱○○百貨商行監視器，發現係被告穿著該藍色上衣前往該百
    貨商行購買Y型扳手、布條、電器膠帶、打火機及防風打火
    機之發票等情，業據證人甲○○於警詢、偵查證述在卷（南市
    警化偵字第1080589658號卷〈下稱警三卷〉第17至23頁，偵一
    卷第51至52頁），並有現場蒐證照片8張、正漢百貨商行監
    視錄器擷取照片4張、扣案藍色上衣照片2張、發票3張、被
    告於108年11月5日凌晨3時40分至5時01分駕駛其所有00-000
    0號自小貨車由山上區往大內橋方向行駛之道路監視器辨識
    紀錄、00-0000號車輛詳細資料報表（車主：丙○○）、證人
    甲○○報案紀錄在卷可資佐證（警三卷第25至49頁），以上事
    實復為被告所不爭執。　　
　⒊被告否認犯行，除以前詞置辯外，於警詢另辯稱：當日在現
    場發現2名小偷，我在該處錄影，結果被其中一名小偷發現
    ，被打了好幾下，我立即逃到附近躲起來，因為太匆忙所以
    就將外套遺留在現場（警三卷第11頁）。於偵訊時辯稱：
　　有一天半夜我要準備去上班，途中我想說繞過去（○○公司）
    巡一下，看一下有沒有人在偷電纜線，就發現有人在現場偷
    電纜線，我就拿起手機蒐證，因為太熱了才會脫掉1件上衣
    （偵一卷第40頁），所辯其藍色上衣遺留○○公司廠區之原因
    前後已非一致。再被告偵訊另辯稱：我有一次進去偷電纜線
    被○○公司的人發現，我把竊來的電纜線當場歸還，公司的人
    就不跟我追究，我就覺得他們蠻好心的，就跟他們說會來這
    邊偷電纜線的人不只我一個，有機會我可以幫你們抓。(問
    ：你講的這個公司的人是誰？）都是同一個人在那邊巡。（
    問：叫甲○○嗎？）對（警三卷第40頁），然已為證人甲○○否
    認上情（偵一卷第52頁）。且查：⑴被告與陳泳霖共同持老
    虎鉗、斜口鉗等工具，於108年9月10日17時許，前往臺南市
    ○○區○○○00號○○公司廠區，伺機攀爬踰越廠區磚牆入內，剪
    斷電纜線2條，因聽聞警報聲響，被告即與陳泳霖一同逃逸
    而未及取走電纜線，經證人甲○○於同年9月12日14時許發現
    電纜線失竊報警，經警到場發現陳泳霖所駕0000-00自用小
    客車停留於廠區後方小路形跡可疑而跟監追緝下述犯行，始
    一併查獲。⑵被告與陳泳霖共同持老虎鉗、斜口鉗等工具，
    於109年9月12日傍晚某時，攀爬○○公司磚牆進入廠區，剪斷
    電纜線共16綑（250公斤），將之搬運至陳泳霖駕駛之自小
    客車載離，其後共同至臺南市○○區○○資源回收場欲變賣時，
    為警當場查獲等情，被告共同犯攜帶兇器踰越牆垣竊盜未遂
    罪與共同犯攜帶兇器踰越牆垣竊盜罪，經原審法院於109年8
    月27日以109年度易緝字第9號判決各處有期徒刑5月（得易
    科罰金）、8月確定，有臺灣高等法院被告前案紀錄表暨上
    開確定判決在卷可考（本院卷第97至102頁）。而參證人甲○○於警詢證述：被告分別於108年9月12日、10月25日有到廠
    區內破壞並行竊電纜線遭警方查獲（警三卷第21頁），於偵
    查中證述：我沒有目擊過任何小偷偷電纜線的過程，我是在
    108年10月間報案，後來警察帶著丙○○到廠區模擬犯案的經
    過，我才看到丙○○，然後發現他就是我報案9月12日電纜線
    失竊的同一名竊嫌等語（偵一卷第52頁），足認被告否認犯
    行之辯解，與事實有間。又被告於本件108年11月5日凌晨時
    分，無故前往○○公司廠區，動機已有可疑，倘真如被告所辯
    ，發現竊賊，既有手機，理應立即報警，豈有自行蒐證之理
    ，況被告辯稱當日凌晨3時40分發現竊賊在偷電纜線，除持
    手機蒐證外，還跟蹤竊賊一直到過了大內橋，然經警依被告
    所辯調閱同日凌晨3時32分至4時30分182線北向（山上區往
    大內橋）之道路監視器，除前述被告自陳駕駛00-0000號自
    小貨車之車行辨識紀錄外，並未發現被告所稱其駕駛該自小
    貨車所跟蹤竊賊駕駛之山葉重型機車及TIIDA自小客車影像
    （本院卷第77至91頁道路監視器影像擷圖）。關於被告所辯
    以手機蒐證乙情，請被告提出該手機以供調查時，被告則稱
    ：手機摔壞了，因摔壞的手機有好幾個，均放在家中，不知
    道是否可以找到云云（警三卷第13頁，本院卷第73頁），而
    被告始終未提出蒐證手機供警方調查，則被告否認犯行之辯
    解，或與證人甲○○證述情節不符，或違反常理，亦未舉出任
    何證明，自難認為真實可採。
　⒋綜上，本件雖未查扣被告竊得之電纜線，然被告自承案發當
    時確有自○○公司後方攀爬磚牆進入廠區，並參照證人甲○○於
    警詢及偵查中經具結之證言，○○公司確有於108年5月11日凌
    晨遭竊盜電纜線之事實，損失之電纜線價值無法估算，案發
    現場查獲被告之藍色上衣及上衣口袋內之發票，且依道路監
    視車辨紀錄，被告於案發時段確有駕駛其所有00-0000自小
    貨車由山上區往大內橋行駛等事證，足堪認定被告犯罪事實
    (三)之竊盜犯行，此部分事證已臻明確。
二、論罪科刑
　㈠新舊法比較
　　按行為後法律有變更者，適用行為時之法律。但行為後之法
    律有利於行為人者，適用最有利於行為人之法律，刑法第2
    條第1項規定甚明。被告於犯罪事實(一)所示行為後，刑法
    第321條第2項加重竊盜罪業於108年5月29日修正公布，於同
    年月31日生效施行，修正前第321條第1項之法定刑為「6月
    以上、5年以下有期徒刑，得併科新臺幣10萬元以下罰金」
    ，修正後則將上開罪刑之罰金刑提高為「50萬元以下」，經
    比較結果，新法並未較為有利，自應適用行為時即修正前之
    規定論處。
　㈡核被告就犯罪事實(一)所為，係犯修正前刑法第321條第1項
    第2款、第3款之攜帶兇器逾越牆垣竊盜罪；就犯罪事實(二)
    、(三)所為，均係犯刑法第321條第1項第2款、第3款之攜帶
    兇器逾越牆垣竊盜罪（原判決此部分誤繕為犯罪事實(一)、
    (二)，應予更正）。其所犯上開3罪，犯意各別，行為不同
    ，應予分論併罰。
　㈢維持原審判決之理由
　　原審以被告犯前述加重竊盜3罪，均事證明確，適用刑法第2
    條第1項前段、第321條第1項第2款、第3款、第51條第5 款
    、第38條第2項、第38條之1第1項、第4項，修正前刑法第32
    1條第1項第2款、第3款、刑法施行法第1條之1第1項之規定
    ，並審酌被告正值青壯，不思憑自身勞力換取生活所需，恣
    意竊取他人財物，漠視他人財物所有權，於原審曾為全部認
    罪之供述，並考量其自陳犯罪事實(一)、(二)竊得財物價值
    各約新臺幣（下同）4,800元、8,000元（警一卷第12頁、警
    二卷第4頁），本案犯罪手段，曾因案遭法院判刑確定之記
    錄（於本案均未構成累犯），暨被告自述其○○畢業之智識程
    度、入監前從事○○工作、月薪約0萬餘元、育有2名未成年子
    女之生活狀況（原審卷第161頁）等一切情狀，就犯罪事實(
    一)、(二)、(三)之犯行各量處有期徒刑7月，並定應執行刑
    有期徒刑1年4月，核其認事用法俱無違誤，所為刑之宣告，
    亦係以行為人之責任為基礎，經審酌刑法第57條各款所列事
    項及其他一切情狀後而為，所量定之刑未逾越法定刑範圍或
    有何違反比例、公平及罪刑相當原則，均稱允當，所定應執
    行刑，符合法律內、外部界限，未違反法律規範本旨，並兼
    顧刑罰經濟及恤刑之目的，亦無濫用裁量之情形。另就沒收
    部分說明：⒈犯罪事實(一)部分：附表一編號1所示棘輪電纜
    剪1支為被告所有，用以作為竊盜電纜線之犯罪工具，應依
    刑法第38條第2項規定，宣告沒收。附表一編號2所示裸銅線
    32.4公斤、編號3所示帶皮銅線9.9公斤等物品，本應發還被
    害人乙○○，前經其簽具贓物領據1紙附卷（警一卷第23頁）
    ，但因○○公司就該等物品已無使用必要，不願領回，另簽立
    切結書1紙將查扣電纜線等物交由警方處理（警一卷第24頁
    ），此部分屬被告犯罪所得，仍應依刑法第38條之1第1項前
    段規定，諭知沒收。附表一編號4所示銅線皮1條，係被告竊
    得銅線後將之分離後之產物（原審卷第156頁），屬犯罪所
    得變得之物，依刑法第38條之1第1項前段、第4項規定，一
    併諭知沒收。⒉犯罪事實(二)部分：附表二編號1所示鋸子1
    支，係被告在○○公司現場撿拾之物，非被告所有（原審卷第
    157頁），無從為沒收之諭知。附表二編號2所示電纜線54公
    斤，為被告犯罪所得，但此等物品已發還告訴人甲○○，有贓
    物認領保管單1份附卷可參（警二卷第15頁），依刑法第38
    條之1第5項規定，亦不為沒收之諭知。⒊犯罪事實(三)部分
    ：被告竊得之電纜線1批及被告用以剪斷電纜線之犯罪工具
    ，均未扣案，依告訴人甲○○證述僅知有電纜線遭剪斷、但不
    知損失多少等語（警三卷第19頁），此部分調查困難，且耗
    費人力為此項調查，顯然欠缺刑法上重要性，依刑法第38條
    之2第2項規定，不為沒收之諭知。本院另審酌扣案藍色上衣
    1件，為被告竊盜當時所穿著之衣物，為日常衣物，與本次
    竊盜犯行無直接關聯性，毋庸宣告沒收。又關於犯罪事實(
    一)，被告於警詢供述：使用扣案棘輪電纜剪剪斷電纜線後
    ，再使用美工刀剝除外皮（警一卷第11頁），關於犯罪事實
    (二)，被告於警詢供述：將竊得電纜線載到國道一號313公
    里處旁的空地，用割紗刀將電纜線外皮剝除後，再將剩下裸
    銅放在租屋處庭院（警三卷第4頁），上開剝除電纜線外皮
    之工具美工刀及割紗刀，依被告於本院審理時供述：均棄置
    在臺南市○○區○○00號原租屋處，任由屋主處理等語（本院卷
    第164頁），被告已未再使用上開承租處所，且自109年7月3
    0日即入監執行至今，有卷附臺灣高等法院被告前案紀錄表
    可查，上開犯罪工具之美工刀、割紗刀均未扣案，既經被告
    棄置原租屋處，任由屋主處理，復無證據證明現仍存在，且
    該等物品係輕易可購得之物，欠缺刑法上之重要性，依刑法
    第38條之2第2項規定，無併予宣告沒收必要。因認原判決關
    於上開沒收之諭知及說明，尚無違誤。被告猶執前詞上訴否
    認犯罪事實(一)、(三)犯行，並指摘原判決就犯罪事實(一)
    、(二)、(三)及所定執行刑均量刑過重云云，為無理由，應
    予駁回。
據上論斷，應依刑事訴訟法第368條，判決如主文。
本案經檢察官董詠勝提起公訴，檢察官陳建弘到庭執行職務。
中　　華　　民　　國　　110 　年　　5 　　月　　25　　日
                  刑事第六庭  審判長法  官  張瑛宗
                                    法  官  林坤志
                                    法  官  林逸梅
以上正本證明與原本無異。
不得上訴。
                                    書記官  施淑華
中　　華　　民　　國　　110 　年　　5 　　月　　25　　日
附錄本案論罪科刑法條全文：
刑法第321條第1項（修正前）
犯竊盜罪而有下列情形之一者，處6月以上、5年以下有期徒刑，
得併科新臺幣10萬元以下罰金：
一、侵入住宅或有人居住之建築物、船艦或隱匿其內而犯之者。
二、毀越門扇、牆垣或其他安全設備而犯之者。
三、攜帶兇器而犯之者。
四、結夥三人以上而犯之者。
五、乘火災、水災或其他災害之際而犯之者。
六、在車站、埠頭、航空站或其他供水、陸、空公眾運輸之舟、
    車、航空機內而犯之者。
　　
中華民國刑法第321條第1項（修正後）
犯前條第1項、第2項之罪而有下列情形之一者，處6月以上5年以
下有期徒刑，得併科50萬元以下罰金：
一、侵入住宅或有人居住之建築物、船艦或隱匿其內而犯之。
二、毀越門窗、牆垣或其他安全設備而犯之。
三、攜帶兇器而犯之。
四、結夥三人以上而犯之。
五、乘火災、水災或其他災害之際而犯之。
六、在車站、港埠、航空站或其他供水、陸、空公眾運輸之舟、
    車、航空機內而犯之。 　　
　　　　　　　　　
附表一(犯罪事實(一)扣案物)     108年10月22日在臺南市○○區○○00號被告住處搜索查獲 (警一卷第16至22頁)     編號 物品名稱 數量 沒收與否及依據 備註  1 棘輪電纜剪 1支 沒收 (刑法第38條第2項) 108年10月22日在被告使用之00-0000號自小貨車內查獲  2 裸銅線 32.4公斤 沒收 (刑法第38條之1第1項前段) 108年10月22日在臺南市○○區○○00號被告住處查獲  3 帶皮銅線 9.9公斤 沒收 (刑法第38條之1第1項前段) 同上  4 銅線皮 1條 沒收 (刑法第38條之1第1項前段、第4項) 108年10月22日在被告使用之00-0000號自小貨車內查獲 

附表二(犯罪事實(二)扣案物)     編號 物品名稱 數量 沒收與否 備註  1 鋸子 1支 不沒收(非被告所有) 108年10月25日在臺南市○○區○○○00號○○公司查獲  2 電纜銅心線裸銅 54公斤 不沒收(已發還被害人) 108年10月25日在臺南市○○區○○00號被告住處查獲 

附表三(犯罪事實(三)扣案物)     編號 物品名稱 數量 沒收與否 備註  1 藍色上衣 1件 不沒收(被告犯罪時所穿著，與犯罪無直接關聯) 108年11月5日在臺南市○○區○○○00號○○公司查獲